# 投资基金公允价值核算

提问人：23340025 时间：2019-12-05 06:30:21
求助版主 ~
目前有一项纯股权投资基金（本企业不合并），公司属于有限合伙人享有固定 7% 收益，以及分配固定收益后的剩余收益（剩余收益的 90%归各有限合伙人分配）。
基金的投资标的、投资人都很多，且为封闭式基金（无法在中途进入/退出）。
目前每期可以取得基金管理人报告，每年可以取得审计报告。
（ 1 ）基金报表中核算相关投资时是以“第三层输入值”计量公允价值的（比如某公司近期有增资/转股事宜，就按该价格调整公允价值），但是并非全部投资都有这个公允价值调整信息，一共五六十个投资标的，可能每年只有不到八九个会有增资/转股的价格变动信息。
（ 2 ）基金投资标的较多，尚在初始投资阶段还没有退出投资实现收益的情况（基金标的的流动性目前来看并不是很频繁）。
问题：
由于基金投资标的太多，挨个去做评估报告难以实现
1 、此时能否基于基金份额内第三层输入值不可靠，且已取得第三层输入值的投资标的（假设未能达到投资成本的 50%）金额、数量不足，认为满足“用以确定公允价值的近期信息不足，或者公允价值的可能估计金额分布范围很广，而成本代表了该范围内对公允价值的最佳估计的” 这个条件，从而用成本模式核算？（假设基金未出现减值）
2 、如果认为不能按成本核算，那么由于公司每年享有固定的 7% 投资投资收益，能否认为至少可以每年做出 8% 的公允价值变动损益，其余的第三层输入值导致的基金份额价值变动出于信息不足的原则不再考虑会计核算。即此时认为也按公允价值计量，只不过只认可这个固定收益的公允价值变动，其他公允价值变动不认可。（假设基金未出现减值）

回答人：chenyiwei
这种情况，建议在穿透到底层投资资产后，逐个投资项目评价其公允价值能否可靠计量，是否属于新 CAS 22 第四十四条规定允许的成本计量例外情形。虽然合同可能约定优先取得 7% 收益，但该收益最终能否取得还是取决于该合伙企业投资项目的盈利情况，并不固定，不能看作是合同约定的固定利息，因此不能认为 “至少可以每年做出 8% 的公允价值变动损益”。